臺灣板橋地方法院刑事判決　　　　　　　96年度訴字第2303號
公　訴　人　臺灣板橋地方法院檢察署檢察官
被　　　告　甲○○
上列被告因違反毒品危害防制條例案件，經檢察官提起公訴（96
年度毒偵字第4440號），本院於準備程序進行中，被告就被訴事
實為有罪之陳述，經告知被告簡式審判程序之旨，並聽取當事人
之意見後，合議庭裁定由受命法官獨任進行簡式審判程序，判決
如下：
    主  文
甲○○施用第一級毒品，累犯，處有期徒刑拾月；又施用第二級
毒品，累犯，處有期徒刑參月。應執行有期徒刑拾壹月。
    事  實
一、甲○○前因施用毒品案件，經臺灣臺北地方法院以八十七年
    度毒聲字第六○三號裁定送觀察、勒戒後，認無繼續施用毒
    品之傾向，於民國八十七年八月二十日釋放出所，並由臺灣
    臺北地方法院檢察署檢察官以八十七年度偵字第一五六二六
    號為不起訴處分確定。復因施用毒品案件經本院以九十一年
    度毒聲字第七○一號裁定送觀察、勒戒後，認有繼續施用毒
    品傾向，經本院以九十一年度毒聲字第九七○號裁定送強制
    戒治，於九十一年十一月二十二日因停止戒治出所付保護管
    束，迨九十二年三月二十一日保護管束期滿視為執行完畢。
    同案並由檢察官提起公訴，經本院以九十一年度訴字第八三
    五號刑事判決判處有期徒刑九月確定。另因竊盜案件，經臺
    灣臺北地方法院以九十年度簡字第三一七五號刑事簡易判決
    判處有期徒刑六月，如易科罰金以銀元三百元折算一日確定
    ，上開二案經定應執行刑為有期徒刑一年二月，於九十二年
    十二月二十三日假釋付保護管束，同年十二月三十日保護管
    束期滿視為執行完畢。再因竊盜案件，分別經臺灣臺北地方
    法院以九十三年度簡字第二○七七號刑事簡易判決判處有期
    徒刑四月，如易科罰金以銀元三百元折算一日確定、九十四
    年度易字第一五號刑事判決判處有期徒刑五月，如易科罰金
    以銀元三百元折算一日確定。上開二案接續執行，於九十四
    年十月十一日縮刑期滿執行完畢（均構成累犯）。詎其猶不
    知悔改，竟仍再度基於施用第一級毒品與第二級毒品之犯意
    ，於九十六年五月八日凌晨為警採尿時回溯二十六小時內某
    時及回溯九十六小時內某時，在臺北縣板橋市○○○路二十
    九號住處，施用第一級毒品海洛因及第二級毒品甲基安非他
    命，而為警於同年五月七日二十三時二十分許，在台北市○
    ○區○○街一六一號處所內查獲，嗣經警採集其尿液送驗，
    查悉上情。
二、案經臺北市政府警察局萬華分局移送臺灣板橋地方法院檢察
    署檢察官偵查起訴。
    理  由
一、訊據被告甲○○對於上揭事實供承不諱，且有臺灣尖端先進
    生技醫藥股份有限公司96年5 月11日濫用藥物檢驗報告附卷
    可稽。按甲基安非他命經口服投與後，約百分之七十於24小
    時內自尿中排出，約百分之九十於96小時內自尿中排出，由
    於目前國內尿液中甲基安非他命之檢驗僅為鑑定其是否呈陽
    性反應，尚未定其含量，且甲基安非他命成分之檢出與其投
    與方式、投與量、個人體質、採尿時間與檢測儀器之精密度
    等諸多因素有關，因此僅憑尿液中呈甲基安非他命陽性反應
    ，並無法確實推算吸食時間距採集時間之長短，惟依上述資
    料推斷，最長可能不會超過4 日即96小時，此經行政院衛生
    署藥物食品檢驗局於81年2 月8 日以（81）藥檢壹字第0011
    56號函釋明在案。又按海洛因經注射或吸入人體後，約百分
    之八十於二十四小時內自尿中排出，一般而言，尿液中能否
    驗出嗎啡陽性反應與其投與量、投與途徑、採尿時間、個人
    體質及檢測方法之靈敏度有關，國外曾有文獻報導注射六毫
    克之海洛因鹽酸鹽，其代謝物嗎啡之平均可檢出時限約為二
    十六小時，業經行政院衛生署藥物食品檢驗局於八十一年九
    月八日以（八一）藥檢壹字第八一一四八八五號函述綦詳。
    本件被告於本院審理中雖泛稱是在查獲前四、五天施用毒品
    云云，惟依上所述，被告施用第一、二級毒品之時間，應係
    在採尿後回溯26小時、96小時內，應予敘明。末按被告有如
    事實欄所載毒品前科及執行情形，有臺灣高等法院被告前案
    紀錄表在卷可參，本件事證明確，被告於強制戒治執行完畢
    釋放後五年內，再犯施用毒品犯行洵堪認定，應予依法論罪
    科刑。
二、核被告所為，係犯毒品危害防制條例第十條第一項之施用第
    一級毒品罪及同條第二項之施用第二級毒品罪。其施用第一
    、二級毒品前持有毒品之低度行為，應分別為其施用各該等
    毒品之高度行為所吸收，均不另論罪。被告所犯前開二罪間
    ，罪名有異，犯意各別，應予分論併罰。再被告有如事實欄
    所載前科及刑之執行情形，有臺灣高等法院被告前案紀錄表
    一件在卷可憑，其於受徒刑執行完畢後，五年內故意再犯本
    件有期徒刑以上之罪，應分別依刑法第四十七條第一項規定
    ，論以累犯，並加重其刑。爰審酌被告不能戒除毒癮，再次
    漠視法令禁制而犯本罪，惟其施用毒品所生危害，實以自戕
    身心健康為主，對於他人生命、身體、財產等法益，尚無明
    顯而重大之實害，暨犯罪後坦承犯行之態度等一切情狀，分
    別量處如主文所示之刑，並定其應執行刑。
三、又被告前於96年4 月4 日下午4 時57分許為警查獲採尿前26
    小時內之某時，在臺北縣板橋市○○○路二九號住處，以將
    海洛因摻入香菸內點燃後吸食之方式，施用第一級毒品海洛
    因一次。嗣於九十六年四月四日下午四時五十七分許，經警
    在上址三樓執行搜索而查獲，並經本院於96年7 月27日判處
    有期徒刑10月，減為有期徒刑5 月，如易科罰金以新臺幣1
    千元折算1 日等情，有本院96年度訴字第1865號判決在卷可
    參。查被告於96年5 月7 日又經查獲本件施用第一、二級毒
    品，兩次犯行時間已相距1 月有餘，時間並非密接，且被告
    5 月7 日為警查獲時，於警詢中否認有施用毒品犯行，並於
    本院準備程序中供稱：四月份被查到時，已經有慢慢要戒了
    等語。則被告兩次施用毒品犯行，即難認有何接續犯或集合
    犯之包括一罪關係，非該案判決效力所及，附此敘明。
四、臺灣板橋地方法院檢察署檢察官移送併辦（96年度毒偵字第
    4973號）意旨略以：被告於96年6 月29日為警採尿回溯26小
    時、96小時內某時，在不詳處所，施用第一級毒品海洛因、
    第二級毒品甲基安非他命，為警於同年6 月29日凌晨0 時10
    分許，在臺北縣板橋市○○○路與文化路口查獲，因認被告
    涉犯施用第一、二級毒品罪嫌等情。惟查，被告本次查獲施
    用毒品犯行，距離起訴論罪之施用毒品犯行，時間已相距近
    2 月，時間並非密接，且被告於本院準備程序中供稱：5 月
    被查獲後，有喝美沙酮治療，但是後來受不了，才又施用毒
    品等語。是併辦部分與起訴論罪之施用毒品犯行，難認有何
    接續犯或集合犯之包括一罪關係，自應退回檢察官另行為適
    法之處理，亦此敘明。
據上論斷，應依刑事訴訟法第299 條第1 項前段、第273 條之1
第1 項，毒品危害防制條例第10條第1 項、第2 項，刑法第11條
前段、第47條第1 項、第51條第5 款，判決如主文。
本案經檢察官張瑞娟到庭執行職務。
中　　華　　民　　國　　96　　年　　8 　　月　　15　　日
　　              刑事第七庭　法  官  李君豪
以上正本證明與原本無異。
如不服本判決，應於判決送達後 10 日內向本院提出上訴狀，上
訴於臺灣高等法院（須附繕本）。
                              書記官  林文達
中　　華　　民　　國　　96　　年　　8 　　月　　15　　日
附錄本案論罪科刑法條全文：
毒品危害防制條例第10條
施用第一級毒品者，處六月以上五年以下有期徒刑。
施用第二級毒品者，處三年以下有期徒刑。
